臺灣新北地方法院三重簡易庭民事裁定
111年度重簡字第2132號
原      告  摩根聯邦資產管理股份有限公司

法定代理人  李文明  
訴訟代理人  葉美伶  
被      告  鄧羽茜  
            鄧恩豪  

            鄧芳慧  
            鄧再發(歿)
上列當事人間請求塗銷所有權移轉登記等事件，本院裁定如下：
    主    文
一、原告之訴駁回。
二、訴訟費用由原告負擔。
    事實及理由
一、按人之權利能力，始於出生，終於死亡，民法第6條定有明
    文。次按有權利能力者，有當事人能力；原告或被告無當事
    人能力者，法院應以裁定駁回原告之訴，民事訴訟法第40條
    第1項、第249條第1項第3款亦分別有明文規定。又固有必要
    共同訴訟，其訴訟標的對於共同訴訟之各人必須合一確定，
    應對共同訴訟之相對人全體起訴，為共同被告，於當事人適
    格始無欠缺。
二、原告主張：被告鄧羽茜前向聯邦商業銀行股份有限公司申請
    現金卡使用，未依約清償欠款，尚積欠本金新臺幣145,048
    元及依18.25％、20％計付之利息，嗣聯邦銀行將該債權讓與
    原告並依法通知被告鄧羽茜。又被告鄧羽茜母親鄧高金梅死
    亡後，其所有位於新北市○○區○○街0號2樓房屋（下稱系爭房
    屋），經被告鄧羽茜等人協議，由被告鄧恩豪單獨繼承，此
    舉顯然被告鄧羽茜避免遭原告追償，蓄意拋棄其得繼承之財
    產權，意圖詐害原告債權，故主張依民法第244條第1項、第
    4項之規定行使撤銷權，併同聲明回復登記，乃提起本件，
    並聲明：㈠被告間於民國103年9月11日就系爭房屋所為遺產
    分割協議行為及104年5月12日之繼承登記行為應予撤銷。㈡
    被告鄧恩豪就系爭房屋於104年5月12日以分割繼承為登記原
    因之所有權移轉登記應予塗銷，並回復登記被告間公同共有
    。
三、本件原告起訴請求撤銷被告間所為系爭房屋遺產分割協議與
    繼承登記，並請求為回復登記事件。惟查，原告於111年9月
    14日提起本件塗銷所有權移轉登記等訴訟，其中被告鄧再發
    業於原告起訴前之107年7月23日死亡，有民事起訴狀上本院
    總收文章戳及被告鄧再發個人基本資料查詢結果在卷可佐，
    是原告就無當事人能力之被告鄧再發起訴，屬訴訟要件之欠
    缺，且無從補正，應予駁回。又被告鄧再發既於起訴前死亡
    ，亦不生其繼承人承受訴訟之問題，亦無從命其繼承人承受
    訴訟。準此，原告就其餘被告起訴，非以系爭遺產共有人全
    體為共同被告，當事人適格即有欠缺，應併予駁回。
四、依民事訴訟法第436條第2項、第249條第1項第3款、第95條 
    、第78條，裁定如主文。
中　　華　　民　　國　　111　 年 　10　　月　　27　　日
                  三重簡易庭  法　官 王凱俐
以上為正本係照原本作成。
如不服本裁定，應於送達後10日內，向本院提出抗告狀並表明抗
告理由，如於本裁定宣示後送達前提起抗告者，應於裁定送達後
10日內補提抗告理由書（須附繕本），並繳納抗告費新臺幣1000
元。
中　　華　　民　　國　　111 　年　　10　　月　　27　　日
                              書記官　李采錡